臺灣宜蘭地方法院刑事判決　　　　　　　　　　　　　九十三年度易字第三七０號
　　公　訴　人　臺灣宜蘭地方法院檢察署檢察官
　　被　　　告　甲○○
右列被告因違反毒品危害防制條例案件，經檢察官提起公訴（九十三年度毒偵字第七
八四號），本院合議庭裁定適用簡式審判程序，爰不經通常程序判決如左：
    主  文
甲○○施用第二級毒品，累犯，處有期徒刑陸月。如易科罰金，以參佰元折算壹日。
    事  實
一、甲○○曾因施用毒品案件，經依本院八十八年度毒聲字第七一九號裁定送觀察、
    勒戒後，於八十八年十月十八日執行完畢，認無繼續施用毒品之傾向，由台灣宜
    蘭地方法院檢察署檢察官於民國八十八年十月十八日以八十八年度偵字第一六三
    二號為不起訴處分確定。復因施用毒品案件，經依本院八十九年度毒聲字第三一
    六號裁定送觀察、勒戒後，認有繼續施用毒品之傾向，由台灣宜蘭地方法院檢察
    署檢察官於八十九年五月十六日以八十九年度毒偵字第五一五號聲請簡易判決處
    刑後，經本院於八十九年七月二十八日以八十九年度羅簡字第一五七號判決判處
    有期徒刑五月確定。再因施用毒品案件，經台灣宜蘭地方法院檢察署檢察官於九
    十年五月四日以九十年度毒偵字第七０六號提起公訴後，由本院於九十年八月二
    十日以九十年度易字第三一０號判決判處有期徒刑六月確定，二罪接續執行，於
    九十一年十一月三十日縮刑期滿執行完畢。詎猶不知悔改，基於施用第二級毒品
    安非他命之犯意，於九十三年七月二十六日，在宜蘭縣羅東鎮朋友家中，以安非
    他命置入吸食器內燃燒後吸食煙霧之方式，施用第二級毒品安非他命一次。嗣於
    九十三年七月三十日下午一時十四分許，因定期調驗經警通知甲○○到場採集尿
    液送驗呈安非他命類陽性反應而查獲。
二、案經宜蘭縣警察局分局報請台灣宜蘭地方法院檢察署檢察官偵查起訴。
    理  由
一、被告甲○○對於右揭犯行，於本院審理時均坦承不諱，且被告於九十三年七月三
    十日下午一時十四分經警採尿送驗結果，呈安非他命類陽性反應，有慈濟大學濫
    用藥物檢驗中心檢驗總表及列管毒品人口尿液採集送驗紀錄表附卷可稽。被告曾
    因施用毒品案件，經依本院八十八年度毒聲字第七一九號裁定送觀察、勒戒後，
    於八十八年十月十八日執行完畢，認無繼續施用毒品之傾向，由台灣宜蘭地方法
    院檢察署檢察官於民國八十八年十月十八日以八十八年度偵字第一六三二號為不
    起訴處分確定，有不起訴處分書及台灣高等法院被告全國前案紀錄表在卷可稽。
    事證明確，被告犯行應堪認定。
二、按觀察、勒戒執行完畢釋放後，五年內再犯第十條之罪者，檢察官應依法追訴，
    毒品危害防制條例第二十三條第二項定有明文。被告於八十八年十月十八日觀察
    勒戒執行完畢後五年內之九十三年七月二十六日開始再犯本件施用毒品之罪，核
    其所為，係犯毒品危害防制條例第十條第二項施用第二級毒品之罪。其施用毒品
    前持有毒品之低度行為，為施用毒品之高度行為所吸收，不另論罪。公訴人認被
    告係基於概括犯意，自九十三年七月二十四日起至同年月三十日下午一時十四分
    往前回溯三日內之某時許止，連續施用第二級毒品安非他命，惟查，被告於警訊
    固自白其於九十三年七月二十四日施用毒品，然並未供承其有施用多次之事實，
    於本院審理時則自承僅於九十三年七月二十六日施用一次。本件於九十三年七月
    三十日下午一時十四分採尿送驗結果，有安非他命類陽性反應。又甲基安非他命
    經口服後，約百分之七十於二十四小時內自尿液中排出，約百分之九十於九十六
    小時內自尿中排出，甲基安非他命之檢出與其投與方式、投與量、個人體質、採
    尿時間與檢驗儀器精密度等諸多因素有關，依上述資料推斷，最長可能不會超過
    四日，有行政院衛生署藥物食品檢驗局八十一年二月八日（八一）藥檢一字第○
    ○一一五六號函可參，則被告應係於驗尿前四日即九十三年七月二十六日施用第
    二級毒品安非他命。此外，復無其他證據證明被告有連續施用第二級毒品安非他
    命，公訴人此部分起訴事實容有誤會，應予更正。另被告前因施用毒品案件，分
    別經本院於八十九年七月二十八日以八十九年度羅簡字第一五七號判決判處有期
    徒刑五月確定、九十年八月二十日以九十年度易字第三一０號判決判處有期徒刑
    六月確定，二罪接續執行，於九十一年十一月三十日縮刑期滿執行完畢，有台灣
    高等法院被告全國前案紀錄表一份在卷足憑，其於五年內再犯本件有期徒刑以上
    之罪，核屬累犯，依刑法第四十七條之規定加重其刑。爰審酌被告一再為上開犯
    行，耗用國家勒戒資源、被告犯罪之動機係出於抵癮、其所為為自傷行為，其行
    為對社會所生之損害，及犯後審理中坦承犯行，頗有悔意之態度等一切情狀，量
    處如主文所示之刑，並諭知易科罰金之折算標準。
據上論斷，應依刑事訴訟法第二百九十九條第一項前段，毒品危害防制條例第十條第
二項，刑法第十一條、第四十七條、第四十一條第一項，罰金罰鍰提高標準條例第二
條判決如主文。
本案經檢察官鄭雅方到庭執行職務。
中      華      民      國    九十三    年     十一     月     三十     日
                                  臺灣宜蘭地方法院刑事第二庭
                                      法  官  謝  佩  玲
右正本證明與原本無異。
如不服本判決，應於判決送達後十日內向本院提出上訴狀( 應附繕本 )。
                                      書記官  藍  友  隆
中      華      民      國    九十三    年     十一     月     三十     日
附錄法條
毒品危害防制條例第十條第二項
    施用第二級毒品者，處三年以下有期徒刑。
